【裁判字號】    98,非再抗,4
【裁判日期】    980225
【裁判案由】    拍賣抵押物
【裁判全文】
臺灣高等法院臺南分院民事裁定         98年度非再抗字第4號
再審聲請人  甲○○
            戊○○
            乙○○
            丁○○
再審相對人  合作金庫商業股份有限公司
法定代理人  丙○○
上列當事人間拍賣抵押物事件，再審聲請人對於本院98年1月
12日98年度非再抗字第1號裁定，聲請再審，本院裁定如下：
    主  文
再審之聲請駁回。
再審聲請程序費用新台幣壹仟元由再審聲請人負擔。
    理  由
一、聲請再審意旨略以：查再審相對人聲請法院准予拍賣抵押物
    事件，經台灣台南地方法院95年度拍字第1051號裁定准予拍
    賣，聲請人提起抗告，經台灣台南地方法院96年度抗字第10
    4號裁定駁回確定，上開二裁定固屬拍賣抵押物之裁定及抗
    告，惟聲請人再向鈞院就上開確定裁定聲請再審，自非屬拍
    賣抵押物之非訟事件，故鈞院97年度非再抗字第13號、97年
    度非再抗字第19號及98年度非再抗字第1號裁定並非拍賣抵
    押物裁定之非訟事件，原裁定卻以聲請拍賣抵押物係非訟事
    件，依非訟事件法並無再審規定，亦無準用民事訴訟法關於
    再審規定，而駁回再審之聲請，顯有法規適用錯誤云云。
二、按聲請拍賣抵押物係屬非訟事件，依非訟事件法並無再審之
    規定，亦無準用民事訴訟法關於再審之規定。對於法院就聲
    請拍賣抵押物所為之非訟裁定，依民事訴訟法第507條、第4
    96條第1項第12款聲請再審，於法難謂有據（最高法院59年
    台抗字第387號判例參照）。查相對人聲請法院准予拍賣抵
    押物事件，經原審95年度拍字第1051號裁定准予拍賣，聲請
    人提起抗告，亦經原審96年度抗字第104號裁定駁回，前開
    裁定固屬非訟事件。聲請人對前開事件之確定裁定聲請再審
    或抗告（對於確定裁定之抗告，視為再審之聲請），自亦屬
    聲請拍賣抵押物之非訟事件，聲請人主張本院97年度非再抗
    字第13號、97年度非再抗字第19號暨98年度非再抗字第1號
    裁定並非拍賣抵押物裁定之非訟事件云云，自屬無據，有上
    開各裁定附卷可稽，故原裁定以非訟事件法並無準用民事訴
    訟法關於再審之規定，而駁回再審之聲請，於法並無不合。
    聲請人對本院98年度非再抗字第1號再審案件，泛言指摘原
    裁定適用法規顯有錯誤，亦有誤解，本件再審之聲請仍非適
    法，應予駁回。
據上論結，本件再審之聲請為無理由，依非訟事件法第21條第2
項、第23條，民事訴訟法第95條、第78條、第85條第1項前段，
裁定如主文。
中    華    民    國    98    年    2    月    25    日
                  民事第三庭  審判長法  官  陳  光  秀
                                    法  官  李  文  賢
                                    法  官  莊  俊  華
上為正本係照原本作成。
不得抗告。
中    華    民    國    98    年    2     月    25    日
                                    書記官  吳  銘  添


司法院資訊處製作；財團法人民間司法改革基金會備份。
